臺灣基隆地方法院刑事判決　　　　　　 93年度簡上字第148號
上　訴　人　臺灣基隆地方法院檢察署檢察官
被　　　告　丁○○　男　26歲（民國67年6月6日生）
上列上訴人因被告竊盜案件，不服本院中華民國93年11月5日93
年度基簡字第889 號第一審簡易判決（聲請案號：93年度偵緝字
第306 號）提起上訴，及移送併案辦理（93年度偵字第4372號）
，本院管轄之第二審合議庭判決如下：
    主  文
原判決撤銷。
丁○○連續竊盜，處有期徒刑參月，如易科罰金以參佰元折算壹
日。
    事  實
一、丁○○意圖為自己不法之所有，並基於概括之犯意，（一）
    於民國93年5 月6 日下午5 時許，在基隆市○○區○○路34
    號2 樓耶魯網際網路，趁丙○○不注意之際，竊取其所有之
    明碁廠牌之行動電話一支（門號：0000000000號、序號：
    00000000 0000000號），嗣並將該行動電話持至基隆市○○
    路號38日盛通信行出售予不知情之曾宥維，得款新台幣 (下
    同)八 百元；（二）復於同年8 月18日下午4 時45分許，在
    同上址之耶魯網際網路，趁甲○○睡覺之際，竊取其所有之
    菲力普廠牌行動電話一支（門號：0000000000號、序號：
    000000000000000 號），並隨即將竊得之該支行動電話持至
    基隆市○○路24之2 號威琳通訊行，以二千三百元之價格變
    賣予不知情劉濟威，其所得贓款已花用殆盡；（三）又於同
    年10月16日上午6 時許，在基隆市○○路87號8 樓百齡網咖
    內，趁乙○未注意之際，竊取乙○所有NOKIA 牌手機一支（
    門號：0000000000號、序號：00000000000000號），得手後
    於同日下午3 時許，在基隆市○○街193 之2 號優美通訊行
    ，以三百元之價格變賣該手機。嗣經警執行查贓勤務時循線
    查獲上情。
二、案經基隆市警察局第一分局報告臺灣基隆地方法院檢察署檢
    察官聲請簡易判決處刑及基隆市警察局第一分局報告臺灣基
    隆地方法院檢察署檢察官移送併辦。
    理  由
一、上揭竊盜事實業據被告丁○○迭於警詢、檢察官偵查及本院
    審理中坦承不諱，核與被害人甲○○、丙○○、乙○指述之
    情節相符，並經證人曾宥維、劉濟威、朱美燕於警詢中證述
    被告持行動電話出售之事實明確，且有中古行動電話買賣同
    意書、手機讓渡同意書、中古手機買賣契約書、乙○具領之
    贓物認領保管收據各一份在卷可佐，被告連續竊盜之犯行，
    堪以認定，應予依法論科。
二、核被告丁○○所為，係犯刑法第320條第1項之竊盜罪。被告
    前後3 次竊盜犯行，時間緊接，所犯復係構成要件相同之罪
    名，顯係基於概括犯意而反覆為之，為連續犯，應依刑法第
    56條之規定，論以一罪，並加重其刑。原聲請簡易判決處刑
    事實雖未敘及被告併案部分 (即事實欄三部分)之 竊盜犯行
    ，然該部分事實與聲請人聲請簡易判決處刑之犯罪事實既具
    有連續犯之裁判上一罪關係，應為聲請簡易判決處刑之效力
    所及，本院自應併予審究。原審以被告罪證明確，援引刑法
    第320 條第1 項、第56條、第41條第1 項前段、罰金罰鍰提
    高標準條例第1 條前段、第2 條，量處被告拘役50日，並諭
    知易科罰金之折算標準，固非無據，惟原審就被告所犯併案
    部分之竊盜犯行未及審酌，尚有未合，檢察官之上訴意旨執
    此指摘原判決不當，非無理由，自應由本院合議庭將原審判
    決予以撤銷改判。爰審酌被告前無犯罪紀錄素行良好、犯罪
    之動機、目的係因一時失業經濟困窘，竟行竊他人行動電話
    變賣牟利，觀念偏差而待矯正，對被害人財產上之損害非輕
    ，惟其犯罪後坦承犯行、深表悔悟等一切情狀，量處如主文
    第二項所示之刑，並諭知易科罰金之折算標準，以示儆懲。
據上論斷，應依刑事訴訟法第455條之1第1項、第3項、第369條
第1 項前段、第299 條第1 項前段，刑法第56條、第320 條第1
項、第41條第1 項前段，罰金罰鍰提高標準條例第1 條前段、第
2 條，判決如主文。
本案經檢察官樊家妍到庭執行職務。
中　　華　　民　　國　　94　　年　　3 　　月　　17　　日
                  刑事第一庭審判長法  官  邱志平
                                  法  官  劉桂金
                                  法  官  汪梅芬
中　　華　　民　　國　　94　　年　　3 　　月　　17　　日
附錄論罪法條                      書記官  賴敏慧
刑法第320條
意圖為自己或第三人不法之所有，而竊取他人之動產者，為竊盜
罪，處5 年以下有期徒刑、拘役或500元以下罰金。
意圖為自己或第三人不法之利益，而竊佔他人之不動產者，依前
項之規定處斷。
